臺灣花蓮地方法院刑事判決　　　　　　　 96年度易緝字第2號
公　訴　人　臺灣花蓮地方法院檢察署檢察官
被　　　告　乙○○
　　　　　　 　　　（現另案羈押於臺灣花蓮看守所中）
上列被告因違反毒品危害防制條例案件，經檢察官提起公訴（94
年度毒偵字第117）及併案審理（94年度毒偵889號），由本院合
議庭裁定改依簡式審判程序審理，並判決如下：
    主  文
乙○○連續施用第貳級毒品，累犯，處有期徒刑捌月。扣案之第
二級毒品安非他命（含袋重拾點捌公克、含袋重壹點壹公克）各
壹小包，均沒收銷燬。扣案之玻璃球參個及吸食器壹組，均沒收
。
    事實及理由
一、本案犯罪事實及證據除引用檢察官起訴書（如附件）所載外
    ，另補充更正如下：
(一)、犯罪事實第12行首句起更正補充如下：「 6月確定，尚待執
    行，另經送強制戒治，於89年1月4日停止戒治，付保護管束
    ，並再於89年6月7日入戒治所，於90年 3月29日免予戒治，
    於91年 1月28日保護管束期滿。詎不知悔改，復基於施用第
    二級毒品安非他命之概括犯意，先於93年11月18日15時40分
    許，在警局採尿前往前回溯96小時之內某時許，在不詳處所
    ，施用第二級毒品安非他命 1次，嗣經警方持本院法官所簽
    發之搜索票，於93年11月18日11時許，在花蓮市○○街56號
    3樓之3號林啟菁住處，扣得乙○○所有並供其施用毒品用之
    玻璃球3個、安非他命吸食器1組等物。復承前概括犯意，復
    於93年11月22日上」。
(二)、證據部分：被告乙○○於本院審理時之自白，並有毒品案件
    尿液檢體採集送驗紀錄表、鑑定同意書、慈濟大學濫用藥物
    檢驗中心尿液驗總表各1份在卷可參，以及玻璃球3個、安非
    他命吸食器1組扣案可佐。
二、按行為後法律有變更者，適用行為時之法律，但行為後之法
    律有利於行為人者，適用最有利於行為人之法律，刑法第 2
    條第 1項定有明文。查被告行為後，刑法第56條連續犯及第
    47條累犯之規定，均已於94年 2月2日修正公布，並於95年7
    月 1日施行，茲就上開法條新舊法比較後，綜其罪刑之結果
    （均詳如附件），行為後（即新法）之規定均未有利於被告
    ，故應適用行為時之法律（即舊法），先此敘明（最高法院
    95年第8次刑事庭會議決議可資參照）。
三、核被告所為，係犯毒品危害防制條例第10條第 2項之施用第
    二級毒品罪，被告施用第二級毒品前後之持有第二級毒品行
    為，因意在供己施用，是其持有安非他命之低度行為皆應為
    施用之高度行為所吸收，不另論罪。又其前後 2次施用安非
    他命之行為，時間緊接，所犯罪名相同，顯均出於概括之犯
    意反覆而為，為連續犯，依修正前刑法第56條之規定論以一
    罪，並加重其刑。另查被告有如附件犯罪事實欄所載之犯罪
    前科與執行紀錄，此有台灣高等法院被告前案紀錄表 1份存
    卷可按，其於 5年內再故意犯本件有期徒刑以上之罪，為累
    犯，應依刑法第47條之規定加重其刑，並遞加重之。又起訴
    書雖未就被告於93年11月18日15時40分許，在警局採尿前往
    前回溯96小時之內某時許，在不詳處所，施用第二級毒品安
    非他命 1次之犯行提起公訴，惟此部分業經檢察官移送併案
    審理，是上揭部分與已起訴之部分即有連續犯之裁判上一罪
    關係，本院自應就此部分併予審判，附此敘明。
四、爰審酌被告有前述之犯罪前科紀錄，素行非佳，屢次施用毒
    品，經送觀察勒戒、強制戒治之後，仍然再度施用毒品，顯
    見被告戒除毒癮之意志力薄弱，然被告於犯罪後坦承犯行，
    且表示悔悟等一切情狀，量處如主文所示之刑，以示懲儆。
五、扣案之安非他命2包，屬毒品危害防制條例第2條第2項第2款
    規定之第二級毒品，應依該條例第18條第 1項前段沒收銷燬
    之；扣案欄玻璃球3個及吸食器1組，均係被告所有供施用毒
    品所用之物，應依刑法第38條第1項第2款之規定，併予宣告
    沒收。
據上論斷，應依刑事訴訟法第299 條第1項前段、第273條之1第1
項、第310 條之2、第454條第2項，毒品危害防制條例第10條第2
項、第18條第1 項前段，刑法第2條第1項、第11條前段、第47條
、第38條第1項第2款，修正前刑法第56條，判決如主文。
本案經檢察官甲○○到庭執行職務。
中　　華　　民　　國　　96　　年　　3 　　月　　23　　日
　　　　　　      　　　臺灣花蓮地方法院刑事第二庭
                                法  官  李豫雙
正本證明與原本無異。
如對本判決不服，應於送達後10日內，向本院提出上訴狀。（應
抄附繕本）
                                    書記官
中　　華　　民　　國　　96　　年　　3 　　月　　23　　日
附錄本判決論罪之法律條文：
毒品危害防制條例第10條第2項：
施用第二級毒品者，處三年以下有期徒刑。
附表：
┌───┬───────┬────────┬──────┐
│比較  │舊刑法於本案適│新刑法於本案適用│依從舊從輕原│
│法條  │用之法律效果  │之法律效果      │則比較結果  │
├───┼───────┼────────┼──────┤
│刑法第│連續數行為而犯│刪除〈原則上數犯│本條從舊刑法│
│56條  │同ㄧ之罪名者，│罪行為依數罪併罰│較有利於被告│
│      │以ㄧ罪論〈即依│處斷〉          │            │
│      │裁判上ㄧ罪處斷│                │            │
│      │〉。得加重其刑│                │            │
│      │至二分之ㄧ。  │                │            │
├───┼───────┼────────┼──────┤
│刑法第│受有期徒刑之執│新修正為第47條第│本條依新、舊│
│47條  │刑完畢，或受無│1項：受有期徒刑 │法比較被告均│
│      │期徒刑或有期徒│之執行完畢，或受│構成累犯，新│
│      │刑ㄧ部之執行而│無期徒刑或有期徒│法並未不利於│
│      │赦免後，五年以│刑ㄧ部之執行而赦│被告。      │
│      │內再犯有期徒刑│免後，五年以內故│            │
│      │以上之罪者，為│意再犯有期徒刑以│            │
│      │累犯，加重本刑│上之罪者，為累犯│            │
│      │至二分之ㄧ。  │，加重本刑至二分│            │
│      │              │之ㄧ。〈即故意犯│            │
│      │              │方論以累犯〉    │            │
└───┴───────┴────────┴──────┘
